臺灣彰化地方法院民事裁定
                                         111年亡字第16號
聲  請  人  黃清欉　　住彰化縣○○市○○巷00○00號
　　　　　　　　　　　身分證統一編號：Z000000000號
關  係　人　黃鎮鴻　　住同上
　　　　　　　　　　　身分證統一編號：Z000000000號
上列聲請人聲請死亡宣告事件，本院裁定如下：
    主      文
准對失蹤人黃鎮鴻（男，民國00年00月00日生，身分證統一編號
：Z000000000號，最後設籍地址：住彰化縣○○市○○巷00○00號）
為宣告死亡之公示催告。
該失蹤人應於本公示催告公告之翌日起6個月內，向本院陳報現
尚生存，如不陳報，本院將宣告其為死亡。
無論何人，凡知該失蹤人之生死者，均應於上開期間內，將其所
知之事實，陳報本院。
    事實及理由
一、按失蹤人失蹤滿7年後，法院得因利害關係人或檢察官之聲
    請，為死亡之宣告，民法第8條第1項定有明文。又所謂失蹤
    係指失蹤人離去其最後住所或居所，陷於生死不明之狀態而
    言（最高法院85年度台抗字第328號裁定意旨參照）。復按
    宣告死亡之裁定，利害關係人或檢察官得聲請之；法院准許
    宣告死亡之聲請者，應公示催告；公示催告，應記載下列各
    款事項：㈠失蹤人應於期間內陳報其生存，如不陳報，即應
    受死亡之宣告。㈡凡知失蹤人之生死者，應於期間內將其所
    知陳報法院；公示催告應揭示於法院公告處、資訊網路及其
    他適當處所；法院認為必要時，並得命登載於公報或新聞紙
    ，或用其他方法公告之；前開陳報期間，自前項揭示之日起
    ，應有6個月以上。家事事件法第155條、156條第1、2、3項
    亦分別定有明文。
二、本件聲請意旨略以：聲請人係關係人黃鎮鴻（男，民國00年
    00月00日生，身分證統一編號：Z000000000號，最後設籍地
    址：彰化員林市○○巷00○00號）之養父，關係人黃鎮鴻於89
    年4月24日失蹤後，即未再歸返，音信杳然，生死不明，爰
    依法聲請為失蹤人黃鎮鴻宣告死亡之公示催告等語。
三、經查，聲請人上開主張，有卷附之彰化縣警察局員林分局林
    厝派出所受（處）理案件證明單、全戶戶籍資料等件為證。
    又經本院依職權查詢關係人黃鎮鴻之勞保與就保紀錄、行動
    電話相關資料，關係人黃鎮鴻自87年2月23日退保後即未再
    投保，且其行動電話門號0000-000000、0000-000000自91年
    9月28日停用迄今，均查無行動電話門號申辦紀錄，有勞動
    部勞工保險局函覆之勞保職保被保險人投保資料表(明細)、
    各家電信查詢資料在卷供參。復經本院依職權查詢關係人黃
    鎮鴻之入出境資料、就醫紀錄、近三年財產所得資料，均查
    無相關紀錄，有衛生福利部中央健康保險署函、內政部移民
    署函、稅務電子閘門財產所得調件明細表等件在卷可稽，顯
    見聲請人主張關係人黃鎮鴻失蹤，迄今生死不明乙節，堪信
    為真。從而，聲請人之聲請核與前揭法條相符，應准其聲請
    為公示催告。
四、依家事事件法第155條、第156條，裁定如主文。
中　　華　　民　　國　 111　　年　　8 　　月　　16　　日
                    家事法庭    法  官　黃倩玲
以上正本係照原本作成。
本件不得抗告。
中　　華　　民　　國　　111 　年　　8 　　月　　16　　日
                                書記官　呂怡萱